Inventaris van het archief van de Stichting Samenwerkende Landelijke Centrale Organen voor Wijk-, Buurt- en Clubhuiswerk (SALCO), (1958) 1967-1979 (1988)
Nationaal Archief, Den Haag
Landelijke Organisatie voor Wijk-, Buurt- en Clubhuiswerk (SALCO)
SALCO
1958-1988
merendeel 1967-1979
I27117
16.00 meter; 140 inventarisnummers.
Normale geschreven, getypte en gedrukte documenten, geen bijzondere handschriften.
Nationaal Archief, Den Haag
Landelijke Organisatie Wijk,- Buurt- en Clubhuiswerk
Stichting Samenwerkende Landelijke Centrale Organen voor Wijk,- Buurt- en Clubhuiswerk
Het archief van de Stichting SALCO bevat stukken met betrekking tot del landelijke samenwerking op het gebied van welzijn (wijk- buurt- en clubhuiswerk, sociaal-cultureel- en opbouwwerk) in Nederland, samenwerking met zusterorganisaties, contacten met buitenlandse organisaties, opleidingen, cursussen en voorlichtingsmateriaal
Archiefvorming
Geschiedenis van het archiefbeheer
De verwerving van het archief
Het archief is door schenking verworven.
Inhoud en structuur van het archief
2.19
Inhoud
De volgorde waarin de dossiers zijn beschreven is niet de volgorde waarin zij in de archiefdozen zijn geborgen. Sommige inventarisnummers (=doosnummer) komen meerdere keren voor als ze dossiers van verschillende aard bevatten
Ordening van het archief
Dit archief is geordend volgens een dossierstelsel.
Aanwijzingen voor de gebruiker
Openbaarheidsbeperkingen
Volledig openbaar.
Materiële beperkingen
Het archief kent geen materiële beperkingen.
Aanvraaginstructie
Openbare archiefstukken kunnen online worden aangevraagd en gereserveerd. U kunt dit ook via de terminals in de studiezaal van het Nationaal Archief doen. Om te kunnen reserveren dient u de volgende stappen te volgen:
U maakt een profiel aan op www.gahetna.nl, en logt vervolgens in
Via de archiefinventaris (alleen de beschrijvingen met rode nummers) selecteert u het gewenste archiefstuk door op de knop 'Reserveren' te klikken
In het volgende scherm geeft u aan op welke dag u het archiefstuk wilt inzien
Indien u zich bevindt in de studiezaal en een tafelnummer heeft ontvangen kunt u dit nummer vermelden. Als u geen tafelnummer heeft kunt u tafelnummer 777 laten staan
Vervolgens bevestigt u uw reservering door deze te versturen.
Verwant materiaal
Beschikbaarheid van kopieën
Verwante archieven
Archief van de vereniging GAMMA 1976-1989
Beschrijving van de series en archiefbestanddelen
- Opbouw van de organisatie SALCO
  - =Voorbereidingen aan de totstandkoming
    - Voorzittersoverleg 7 resp. Bestuurlijk Beraad 7, 1967 maart - 1969 februari; 17
      Bestuurlijk beraad betreft Voorzitters en Directeuren. Voor vervolg zie Bestuursvergaderingen vanaf maart 1969
    - Directeurenoverleg 7 resp. Directeurenberaad 7, 1967 april - 1969 februari; 17
      1968 ontbreekt nagenoeg (i.v.m. directeurenoverleg 4?). Voor vervolg zie Directieberaad vanaf maart 1969
    - Bestuurlijk Beraad 4, 1968 april - 1968 december; 17
      Betreft de 4 organisaties Federatie Ankerklubhuiswerk; Katholieke Nationale Stichting;; Sectie Jeugdzorg van den Stichting Vrijzinnig Protestante Centra voor Maatschappelijk Werk en de Landelijke Hervormde Stichting voor Bijzonder Jeugdvormingswerk
    - Directeurenoverleg 4, 1968 mei - 1968 september; 17
  - =Oprichting, Structuur en Doelstelling en liquidatie
    - Oprichtingsakte, statuten en -wijzigingen, 1969 - 1973; 32
    - Participatie van en overeenkomsten met de 7 Landelijke Centrale Organen, 1969 - 1970; 32
    - Ministeriële erkenning en subsidiëring per 1 januari 1970, Overleg met CRM, 1969 - 1970; 32
    - Organisatorische vormgeving SALCO, werkterrein; Structuurcommissie vergaderingen (1970-1971), Nota van de structuurcommissie, commentaren, discussies (1971-1972), 1970 - 1972; 32
    - Licquidatie van de SALCO (1978-1980) en dossier "Boekhouding 1977", 1977 - 1980; 96
    - Salariscommissie (betreffende harmonisatie salarissen, 1971-1972) en Fusiecommissie (betreffende financiële verplichtingen door de LCO's aangegaan, 1972-1974), 1971 - 1974; 77
    - Werkgroepen Levenbeschouwelijke Aspecten (1970-1972) en Evangelische Inspiratie (1974-1977), 1970 - 1977; 45
      Stukken Werkgroep Levensbeschouwelijke Aspecten niet compleet. Zie voor vervolg Werkgroep Evangelisch Inspiratie GAMMA-archief
    - Overleg penningmeester van de LCO's, 1969 - 1971; 93
      Dossier niett compleet. Doel van het overleg is bezinning op de financiële consequenties van de "Samenwerking"
  - Samenwerking met zusterorganisaties resp. participaties
    - Samenwerking met EH&O (1969-1976) en relatie met Leger des Heils (1970-1977), correspondentie, 1969 - 1977 juni; 45
      Zie voor vervolg GAMMA-archief
    - Relatie met NBV, gezamenlijke vergaderingen NBV-Raad/SALCO, 1977; 3
      Zie GAMMA-archief
    - Relatie met de NBV, correspondentie, 1969 - 1976; 94
    - Samenwerking met het Katholiek Landelijk Woonwagenwerk, resp. activiteiten met woonwagenbewoners, 1975 - 1977; 37
- Beleidsvorming
  - Bestuur en directie
    - Algemeen Bestuur vergaderingen, 1969 - 1978; 1-3
      - 1969 maart 1 - 1971 juni 30, 1
      - 1971 juli 1 - 1976 juni 30, 2
      - 1976 juli 1 - 1978, en enkele mededelingen omtrent liquidatie, 3
    - Bestuursformatie, benoemingen en ontslagen van leden, 1969 - 1977; 94
    - Dagelijks Bestuur vergaderingen, 4-5
      - 1969 - 1972, 4
      - 1973 - 1978, 5
    - Directie vergaderingen, 8-16
      - 1969 maart - 1969 december, 8
      - 1970, 9
      - 1971, 10
      - 1972, 11
      - 1973, 12
      - 1974, 13
      - 1975, 14
      - 1976 1e halfjaar, 15
      - 1976 2e halfjaar, 1977, 16
    - Instructiecommissie resp. Organisatiecommissie (1969 t/m opheffing 1973 februari) en vergadering van Participanten (1973-1977), 1969 - 1977; 88
    - Jaarverslagen, werkplannen en -verslagen, 1969 - 1977; 96
    - Lidmaatschappen en Vertegenwoordigingen, 1969 - 1977; 49
    - Programmering en begroting en balans, 1970 - 1976; 41
    - Contacten met Ministerie van Cultuur, Maatschappelijk Werk en Recreatie, vergaderingen en correspondentie, 23-24
      - 1971 - 1973, 23
      - 1974 - 1977, 24
- Landelijk Bureau
  - Algemeen
    - Werkgroep Evaluatie Landelijk Bureau (DKS-Werkgroep Verontrusten), ca. 1972; Hergroepering Landelijk Bureau, 1972; Bijstelling Organisatiestructuur Landelijk Bureau, ca. 1975, 1972, 1975; 56
    - Vergaderingen Stuurgroep Landelijke Bureau (vanaf 24-11-1976 Centrale Stuurgroep), 28-29
      - 1973-1974, 28
      - 1975-1977, 29
    - Overige onderwerpen betreffende Landelijk Bureau (o.a. ook huisvesting), 56
    - Procedures, regelingen, beginselen, standpunten (inclusief register), samengesteld door mej. Moller, directiesecretaresse, 107
    - Afdeling documentatie: Maandelijkse signalementen (oktober 1972, januari 1973); Lijsten van tijdschriftenartikelen (juli 1973 - november 1975, 1972-1975; 107
  - Afdelingen
    - Afdeling I (plaatselijk werk, deskundigheidsbevordering en personeelsbemiddeling)
      - Vergaderingen, 1969 - 1972; 19
      - Vergaderingen hoofdleiders aangesloten instellingen, 1970; 19
      - Diverse correspondentie, 19
    - Afdeling II (studie en onderzoek, statistiek en registratie)
      - Vergaderingen en correspondentie, 1969 - 1973; 57
    - Afdeling III (buitenlandse betrekkingen, publiciteit en voorlichting, intern beheer
      - Vergaderingen, 1970 - 1971; 57
    - Afdeling IV (bureau financiën, afdeling financiën en intern beheer)
      - Vergaderingen en correspondentie, 1969 - 1975; 57
    - Afdeling V (personeelszaken, juridische zaken, bijzonder jeugdwerk in internaatsverband, bouwzaken etc.)
      Geen stukken aangetroffen
    - Afdeling Wetenschappelijke Begeleiding en Onderzoek (WBO)
      - Vergaderingen, 1973 - 1977; 20-22
        - 1973 - 1974 juni, 20
        - 1974 juli - 1975, 21
        - 1976 - 1977, 22
  - Personeel in dienst van de landelijke organisatie
    Persoonsdossiers opgenomenin het GAMMA-archief
    - Correspondentie, 1970 - 1975; 67
    - Taak- en functieverdeling en - omschrijvingen, 1969 - 1975; 67
    - Personeelsraad, 1970 - 1971; 67
    - Personeelsadvertenties, 1969 - 1973; 67
    - Regeling personeelsaangelegenheden, 1970 - 1974; 67
- Districten
  Zie voor fusies met NBV-districten GAMMA-archief
  - Regionalisering/Districtsvorming SALCO, 1969 - 1974; 86
  - District Midden en district West, 1970; 86
  - District Noord resp. district Noord-Oost, 1970 - 1973; 86
  - District Noord-Holland/Utrecht, 1971 - 1979; 87
  - District Zuid-Holland, 1972 - 1979; 54
  - District Zeeland, 1970 - 1979; 55
  - Stichting Beleidsorgaan Friesland (BOF), 1974 - 1975; 53
  - It Sintrum, Friesland, 1971 - 1974; 53
  - Stichting Bowl, Limburg, 1969 - 1977; 53
  - Stichting Jeugdwerk Zuid-Oost Drenthe, 1963 - 1970; 52
  - Stichting De Stip, Drenthe, 1970 - 1972; 52
  - District P.S.K., Noord-Brabant, 1968 - 1975; 51
- Centrale Organen
  - Discussie over stedelijke herstructurering, 1971 - 1975; 81
  - De Ahrend en De Zeeumeeuw, Rotterdam, 1961 - 1977; 81
  - Katholieke Stichting voor Gezin en Jeugd, Rotterdam, 1971 - 1973; 82
  - Stichting Clubhuizen de Jeugdhaven, Rotterdam, ? - 1977; 82
  - Herstructering en Samenwerking op Stedelijk- en Wijkniveau Den Haag; Stichting Sociaal-Cultureel Werk Den Haag e.o., 1969 - 1971; 46
  - Haagse Jeugdaktie (HAJA), Den Haag, 1970 - 1971; 46
  - Stichting Samenwerkende Club- en Buurthuizen en Sociaal Culturele Centra Den Haag e.o., 1972 - 1975; 46
  - Stichting Sociaal-Cultureel Werk, Zwolle, 1969 - 1973; 47
  - Stichting Samenwerkende Jeugd- en Buurtcentra (Stichting 't Bint), Enschede, 1947 - 1977; 47
  - Centrale Stichting voor Sociaal-Cultureel Werk in de gemeente Terneuzen, 1969 - 1975; 47
  - Katholieke Stichting voor Wijk-, Buurt- en Clubhuiswerk; Stichting voor Wijk-, Buurt- en Clubhuiswerk (K.S.W.), Haarlem, 1962 - 1975; 48
  - Stichting SUK, Utrecht, 1970 - 1977; 83-84
    - Correspondentie, Stuurgroep, diverse werkgroepen, werkbestuur, 1970-1975, 83
    - Dossier "Intern functioneren, Externe relaties en dienstverlening aan projekten", ROA-onderzoek, Evaluatie na 2 jaar werken, overleg over functieorganisatie en takenpakket, 1974-1977, 84
  - Stichting voor Samenlevingsopbouw op Buurtnivo (SSB), Arnhem, 1969 - 1976; 85
  - Stichting de Slinger, Groningen, 1970 - 1972; 85
- Plaatselijk Werk
  - Algemeen
    - Ontwikkeling Kwaliteitskriteria Uitvoerend Werk; Nota Evaluatie-Elementen N.E.E., 1971 - 1975; 88
  - Aansluitingen
    - Algemeen; Werkgroep Procedure Nieuwe Aansluitingen, 1971 - 1973; 66
    - Overzichten aangesloten instellingen; Suriname, West-Duitsland; diverse correspondentie, 65
    - Provincies Groningen, Friesland en Drenthe, 97
    - Provincies Overijssel en Gelderland, 64
    - Provincie Utrecht, 98
    - Provincies Noord-Holland en Zuid-Holland, 62
    - Provincies Zeeland, Noord-Brabant en Limburg, 98
    - Diverse dossiers afkomstig van afdeling adressenbeheer, 63
    - Verschillende dossiers, afkomstig van stafmedewerkers of van de LHS
      - Groningen, Drenthe en Utrecht, 75
      - Friesland, Limburg, Noord-Brabant, 76
      - Zuid-Holland I, 99
      - Zuid-Holland II, 100
      - Zeeland, 101
      - Gelderland en Noord-Holland, 102
      - Overijssel en de IJsselmeerpolders (Flevoland), 103
- Activiteiten
  - Deskundigheidsbevordering en Opleiding
    - Algemeen (werkplannen, verslagen etc.), 1970 - 1977; 31
    - Opleidingscommissie, 1971 - 1973; 31
    - Vergaderingen Commissie Opleiding en Deskundigheidsbevordering, 1974 - 1976; 30
    - Landelijk Overleg Deskundigheidsbevordering, 1975 - 1976; 31
    - Introductietrainingen (1973-1977); Cursussen Drugsgebruik in het klubhuis (1974-1975); Peuterwerkcursussen (1975-1976); Werkgroep Houding en Verhouding voor beroepskrachten en deelnemers (1976); Training voor Begeleiding (1976-1977), 30A
    - Studiedagen voor begeleiders/werkadviseurs; documentatiemateriaal t.b.v. studiedagen 1973/1974 inzake Volkshuisvesting; Stadsvernieuwing, inspraak bij ruimtelijke ordening en stadsvernieuwing, rol van de samenlevingsopbouw hierbij, politieke issues, 108
    - Cursus Sociale Kaart, syllabus t.b.v. de cursus " Sociale Kaart als een deel van en middel tot het maken van beleid in buurtgericht werken " (26-8-1976) en Werkboek Sociale Kaart, 50
    - Stukken betreffende studiedagen voor begeleiders/werkadviseurs, 1973 - 1976; 40
  - Voorlichting en Publiciteit
    - Vergaderingen redactie Salcofoon, correspondentie en lezersenquetes (1972, 1973), 1970 - 1975; 36
    - Tijdschrift Salcofoon, 1970 - 1978; 70-74
      - 1970-1971, 70
      - 1972-1973, 71
      - 1974-1976, 72
      - 1977-1978, 73
      - Katernen en registers,1970-1978, 74
    - Ronde tafelbijeenkomsten (introductie SALCO), 1970 - 1971; 36
    - Medewerking aan radio en televisie, publicaties, lezingen e.d. van derden, 36
    - Films en dia's (overige), 36
      Betreft 3 Socuterafilms en algemene voorlichtingsfilm "Tegenspel"
    - Correspondentie betreffende expositiepanelen en tekeningen, 1970 - 1971 en z.d.; 49
    - Monstercollectie, 35
      - Cliché van een wervingsadvertentie voor opgeleiden voor SALCO-instellingen
      - Salcomuuntje, nrs. 1-5, 1973-1974
      - Wijk-, Buurt- en Clubhuiswerk, informatiemap van de SALCO, 1971-1974
      - Leidraad voor het bouwen van sociaal-culturele accomodaties i.s.m. Stichting Ruimte, 1977
      - Affiche "Het kost nog steeds poen om welzijnswerk te doen" i.s.m. NBV, z.d.
      - Knooppunt, informatiekrant over studie en werk in de welzijnssector i.s.m. NJG, NCC, NOGC, NRMW Stiching Spel en Sport,1971
      - Inventarisatie BVJO-instellingen 1969,1969
      - Salcom beschrijving van een samenwerking, overgenomen uit de Schalm, 1969
      - Statuten van de Stichting Samenwerkende Landelijke Centrale Organen voor Wijk-Buurt en Clubhuiswerk
      - Vergelijking van de huidige statuten met voorstel van wijzigingen
      - Beschrijving van het werkterrein van de SALCO, resp. Model in Hoofdlijnen voor de organisatorische vormgeving van de SALCO,1971 september
      - Brochure "Wat doet SALCO?",1971 juni
      - Brochure "Aansluiting",z.d.
      - Begeleidend materiaal (brochure, folder, affiche) bij de SALCO-film "Tegenspel",1971 juni
      - Affiche "Club- en Buurthuizen werken in het direkte leefmilieu en dus ook voor het leefmilieu van het kind"
      - Affiche "Wie zich- zoals het club- en buurthuis- inzet voor het woon- en leefmilieu, beperkt zich niet tot kinderen, maar....."
      - Folders "SALCO, waarom club- en buurthuiswerk", "Buurt-en clubhuizen, sleutel voor 'dagelijks'welzijn", "SALCO, hoofdpunten uit 1973/1974", "SALCO, zeven nationale organisaties bundelen hun krachten in SALCO", "SALCO, national organization for youth centres, social centres and community work for deprived groups"
      - Affiche "In rijke buurten worden alleen maar intelligente kinderen geboren en in arbeidersbuurten alleen maar domme", i.s.m. SIRE, Stichting Idiëele Reclame
      - Samenvatting van het Memorandum Voorbereiding Wetgeving Maatschappelijk en Cultureel Welzijn (CRM) ten dienste van de diskussie en advies aan de minister
      - 2 cliché's
      - Contributieboekje
  - OBS-activiteiten (incl. stadsvernieuwing)
    - Vergaderingen en correspondie van de K.N.S. (Commissie) Bijzonder Opbouwwerk, 1967 - 1969; 43
    - Vergaderingen van de Commissie Sociaal-Culturele Achterstand, 1972 - 1977; 33
    - Directeurenconvent O.B.S., 1972 - 1977; 43
    - O.B.S. overleg in Groningen en Drenthe, 1972 - 1980; 78
    - O.B.S. beraad Gelderland en Overijjsel, 43
    - Participatie in de Landelijke Overlegcommissie Gespecialiseerde Gezinsverzorging van de C.R.G., 1970-1976; 79
    - Begeleidingscommissie post-academische cursus Stadsvernieuwingsprocessen van de KSA Den Elzent te Eindhoven, 1975 - 1976; 69
    - Gegevens over wet- en regelgeving m.b.t. stadsvernieuwing (incl. krotopruiming en sanering, 1969 - 1976; 79
    - Ad-hoc Werkgroep Stadsvernieuwing betreffende becommentariëring voorontwerp Wet op de Stadsvernieuwing, 1974; 79
    - O.B.S. aktiviteiten in specifieke gemeenten, 34, 68, 109
      - Rotterdam, Stedelijke Begeleidingscommissie OBS, 1971-1975, 34
      - Dordrecht, oprichting van een Dordtse Federatie voor Cultureel Werk en Samenlevingsopbouw, 1972-1973, 34
      - Leiden, OBS-aanvraag voor Leiden-Noord, z.d., 34
      - Stadskanaal, wijk Ceresdorp, bemoeiïngen met peuter- en basisonderwijs, 1975, 34
      - Zutphen, ontwikkelingsproject, 1971-1974, 34
      - Arnhem, Stichting Rijnkant, 1973-1974, 68
      - Leeuwarden, Transvaalwijk, stadsvernieuwingsgebied, 1971-1972, 68
      - Groningen, Oosterpoortbuurt, stadsvernieuwingsgebied, 1971-1973, 68
      - Arnhem (algemeen), Rotterdam, Amsterdam en Sneek, 1971-1973, 68
      - Almelo, Den Haag, Wageningen, Roosendaal, Groningen (De Holm), Hollandscheveld, 1972-1975, 68
      - 's-Hertogenbosch, Katholieke Stichting Gezinszorg-Jeugdwerk 1970-1975, 109
  - Juridische Advisering
    - Juridische advisering plaatselijk werk, 1973 - 1976; 89-92
      - Groningen, Friesland, Drenthe, 89
      - Overijssel, Oost-Flevoland, Gelderland, 90
      - Utrecht, Noord-Holland, 91
      - Zuid-Holland, 92
      - Zeeland, Noord-Brabant, Limburg, 89
  - Onderzoek
    - Onderzoek Drugs en Drugsgebruik in de lidinstellingen van de SALCO, 1971; 31A
    - Accommodatie-onderzoek, uitgevoerd door CBS, 1972 - 1973; 44
    - Doelstellingenonderzoek, 1974 - 1979; 44
    - Enquete Kindercentra i.s.m. Werkgemeenschap Kindercentra Nederland, 1975; 31A
    - Onderzoek Besturen, bestuderen van vraagstukken rondom bestuur in het WBC, 1972; 39
    - Buurtwerk, een participerend onderzoek, resp. Werkgroep Knelpunten Buurtwerk, 1973 - 1975; 50
    - Inventarisatie Jeugdbeleid, enquete (in Bussum gehouden), 1976; 94
    - Overige activiteiten m.b.t. onderzoek statistiek, 1969, 1975; 31A
      - Inventarisatie BVJO-instellingen,1969
      - Reikwijdte onderzoek bij SALCO-instellingen,1969
      - Statistiek uitvoeringsorganen,1975
  - Overige activiteiten
    - Werkgroep Accomodatiebeleid betreffende brochure Leidraad voor het bouwen van sociaal-culturele accommodaties, uitgegeven i.s.m. Stichting Ruimte, 1975; 37
    - Informatiemap Werkadvisering; Project Werkadvisering (inventarisatie begeleiding), 1975 - 1976; 93
    - Personeelsbemiddeling (dienstverlening), 1969 - 1972; 67
    - Collectieve Ongevallenverzekering, WA-verzekering, Ziektekostenverzekering, Invaliditeitsverzekering, 1975; 93
      Voor BUMA-correspondentie raadpleeg NBV archief doos nummer 338
- Commissies en Werkgroepen
  - Directeuren convent SALCO DKS
    - Vergaderingen, 1970 - 1976; 6,7, 95
      - 1970-1971 juni, 6
      - 1971 juli-1973, 7
      - 1974-1976, 95
    - DKS-Werkgroep Strategie Buurtwerk, resp. Commissie ter voorbereiding van een Werkgroep Buurtwerk, 1970 - 1971; 50
    - Salaris- en Subsidiecommissie (DKS-commisie), 77
  - Coördinerend Werkadviseurs COWA
    - Vergaderingen, 1970 - 1974; 18
  - Commissie Financiering en Bedrijfstructuring
    Vanaf 14-10-1975 Projectgroep Management, vanaf 28-3-1976 Projectgroep Organisatie en Financiën
    - Vergaderingen, 1971 - 1977; 25-27
      - 1971-1973, 25
      - 1974-1976, 26
      - 1976-1977, 27
  - Overige commissies en werkgroepen
    - Commissie Onderwijs en Sociaal Milieu (ter bestudering van het voorontwerp Wet op het Basisonderwijs), 1969 - 1970; 50
    - Vergaderingen en correspondentie Commissie Doeleinden en Objecten, 1969 -1973; 38
    - Commissie Samenlevingsopbouw Direkt Woonmilieu resp. Kerngroep Samenlevingsopbouw, 1971 - 1973; 50
    - Vergaderingen Projecgroep Doelstellingen, 1976 - 1977; 38
    - Vergaderingen Projectgroep Methoden en Werkwijzen, 1976; 39
- Externe contacten en vertegenwoordigingen/aandachtsvelden
  - Internationaal
    - Congressen van de International Working Group on Youth Centers, 1963 - 1977; 59
    - Stukken in verband met cursus Raad van Europa, 1958; 60
    - Divere congressen en bijeenkomsten, 60
      - 7e Europese Symposium te Granada "The rural world confronted by social changes", 1973
      - Conferentie te Puerto Rico "Struggle for equal opportunities, strategies for social welfare action", 1976
      - I.P.A. Congres te Milaan "Adventure Playgrounds and Children's Creativity", 1975
      - Overige Internationale Studiebijeenkomsten en Conferenties, 1970-1972
      - International Federation of Settlements and Neighbourhood Centers IFS, 1969-1975
      - European Leisure and Recreation Association Elra - Oprichting 1971/73
  - Bilateraal
    - Duitsland, 1971 - 1976; 58
      - Uitwisselingen Nederland/Hamburg, 1971-1977
      - Duits-Nederlandse conferenties voor Sociaal Pedagogen, 1971, 1973
      - Studiebezoek groep studenten van de Fachhochschule für Sozial-Pädagogik uit Bremen aan Nederland, 1976
    - Suriname, 1979 - 1973; 58
      - Stichting Buurtwerk Latour, 1970-1972
      - Stage R.M. de Freitas, 1972 -1973
    - Overige studiebezoeken aan het buitenland en van buitenlanders, 1969 - 1976; 61
    - Algemene correspondentie, 1976 - 1977; 61
  - Landelijke organisaties
    - SESAM, Federatie Open Jongerencentra, 1970-1971; 104
    - Nationale Federatie voor de Geestelijke Volksgezondheid, 1970; 104
    - NBV, Nederlandse Bond voor Sociaal-Cultureel Vormingswerk, 1969; 104
    - Nationale Federatie voor Huishoudelijke en Gezinsvoorlichting, 1971; 104
    - Nederlandse Volksdansvereninging, 1971; 104
    - Joint, Landelijke Organisatie voor Maatschappelijke Dienstverlening, 1974; 104
    - Instituut Film en Jeugd (samenwerkingsverband film), 1970; 104
    - Vereniging van Nederlandse Gemeenten, Commissie Gemeenten en Welzijn, 1974; 104
    - Hervormde Jeugdraad, 1972; 104
    - Stichting Ruimte voor de Jeugd, 1969 - 1975; 106
    - EH&O, Landelijke Beroepskrachtenconferenties, 1970, 1974; 45
    - Katholieke Werkende Jongeren, 1970-1973; 109
    - Stichting Spel en Sport, 1970-1973; 109
    - Vereniging Landelijk Contactorgaan voor het Gemeentelijk en Regionaal Jeugd- en Jongerenbeleid, 1971; 109
    - Tweede Kamerfracties, 1970-1974; 109
    - Zuid-Molukkers (Welzijn Ambonezen), 1970; 109
  - Organen voor Overleg en Advies
    - Provinciale Jeugdraden in Groningen, Friesland en Noord-Holland, 1970 - 1975; 105
    - Provinciale Jeugdraad Gelderland, 1970 - 1972; 105
    - Stichting Overijssel (Provinciaal Opbouworgaan), 1970 - 1972; 106
    - Provinciale Culturele Raden, met name NOGC en Culturele Raad Overijssel, 1969 - 1974; 106
    - Stichting Raad voor Overleg en Advies op Maatschappelijk Terrein Utrecht, 1968 - 1977; 106
- In serie geordende bestanden.
  Dit gedeelte moet worden geschoond. Het is mogelijk dat deze correspondentie doublures bevat van in dossiers geordende stukken. Verder bevindt er zich correspondentie van de administratie naar aanleiding van verzoeken om inlichtingen en ter begeleiding van te versturen stukken.
  - Niet aangetroffen., 110
  - Ongeordende en nader in te voegen "zwerfstukken", 111
  - Circulaires., 1969.; 112-113
    - nrs. 1-250., 112
    - nrs. 251-505., 113
  - SALCO-correspondentie. Genummerd., 1969.; 114-117
    - 1-700., 114
    - 701-1500., 115
    - 1501-2500., 116
    - 3001-5140., 117
  - Correspondentie. Ongeagendeerd., 1971-1973.; 118
  - Correspondentie 1971. Geagendeerd., 119
  - Correspondentie 1973-1974. Ongeagendeerd., 120
  - Correspondentie 1975-1976. Ongeagendeerd., 121
  - Correspondentie 1973-1975: 1-111682., 122
  - Correspondentie 1976-1977: 9868-11826., 123
  - Correspondentie 1975, Correspondentie 1976: 11827-11950.; 124
  - Correspondentie 1976-1977 en diverse nadere series., 125
  - Correspondentie 1976-1977., 126
  - Correspondentie 1974-1977., 127
  - Correspondentie 1972., 128
  - Correspondentie 1973., 129
  - Correspondentie 1972., 130-131
    - Bestandeel 1, 130
    - Bestandeel 2, 131
  - Correspondentie 1973., 132
  - Fiche-doorschrijfbladen, agenda-ontwerpen, codelijsten, inventarisschema's en correspondentie over het SALCO-archief., 1969-1988.; 133